臺灣高等法院刑事判決
109年度上易字第114號
上  訴  人  
即  被  告  張淑萍


                    居臺北市○○區○○○路000巷00號1樓  上列上訴人因妨害自由案件，不服臺灣臺北地方法院108年度易字第598號，中華民國108年11月26日第一審判決（起訴案號：臺灣臺北地方檢察署108年度偵字第5029號），提起上訴，本院判決如下：
    主  文
上訴駁回。               
    事實及理由
一、經本院審理結果，認第一審以上訴人即被告甲○○犯刑法第30
    5條之恐嚇危害安全罪，判處拘役30日，並諭知易科罰金折
    算之標準為新臺幣1,000元折算1日，另就被訴另嚇稱「如果
    乙○○不來處理此事，我看到一個要宰一個」部分不另為無罪
    之諭知，其認事用法及量刑均無不當，應予維持，並引用第
    一審判決書關於被告部分記載之事實、證據及理由（如附件
    ）。另補充說明：被告行為後，刑法第305條於民國108年12
    月25日修正公布施行，並自同年月27日起生效，修正前之規
    定為「以加害生命、身體、自由、名譽、財產之事恐嚇他人
    ，致生危害於安全者，處2年以下有期徒刑、拘役或3百元以
    下罰金。」而依刑法施行法第1條之1第1項、第2項前段規定
    ，上開罰金刑之貨幣單位為新臺幣，且就所定數額提高為30
    倍，亦即上開規定之罰金刑為新臺幣9,000元；而修正後規
    定為「以加害生命、身體、自由、名譽、財產之事恐嚇他人
    ，致生危害於安全者，處2年以下有期徒刑、拘役或9千元以
    下罰金。」本次修正目的顯係將原本尚須適用刑法施行法第
    1條之1第2項規定計算得出之罰金數額，直接規定為法定罰
    金刑度，以減少法律適用之複雜度，增加法律明確性，並無
    改變構成要件之內容，亦未變更處罰之輕重，自不生新舊法
    比較之問題，而應依一般法律適用原則，適用裁判時法即修
    正後刑法第305條之規定。
二、被告上訴意旨略以：我有說「他再靠過來我就殺了他」，但
    沒有前面那句「我帶刀」，原判決第2次勘驗之光碟先前並
    未存於卷內，為法院臨時提出，我及原審辯護人對此突襲之
    新事證均來不及細閱，且何以光碟內容中僅此2句話，卻無
    其他內容，是否有斷章取義之嫌。再者，告訴人乙○○案發後
    仍持續騷擾我，顯見乙○○並未因此心生畏懼云云。惟查：
　㈠原審108年10月1日就本案移送臺灣臺北地方檢察署時所檢送
    之員警執行職務過程之密錄器檔案勘驗後，證人即據報到場
    處理之員警蕭立紘證述：今日勘驗的密錄器畫面是林廷翰所
    配置的器材拍攝的，我沒有注意到後來林廷翰到我旁邊。我
    也有帶密錄器，但當天密錄器沒有電，所以只有林廷翰的密
    錄器等語（見原審卷二第37至38頁），證人亦為據報到場處
    理之員警林廷翰亦證述：我們到現場之後，我跟蕭立紘把被
    告、乙○○分開瞭解狀況，我跟乙○○瞭解完之後有走到被告那
    邊；我到現場就打開密錄器，至於密錄器是整份移給分局或
    節錄，已經沒有印象等語（見原審卷二第41至43頁），嗣被
    告及檢察官均聲請調取整段密錄器之內容並為勘驗（見原審
    卷二第40、43頁），原審遂依上開聲請發函調取，經臺北市
    政府警察局中山分局（下稱中山分局）以108年10月17日北
    市警中分刑字第1083063931號函檢送員警到場處理糾紛之全
    部密錄器影像翻錄光碟，有該函文及所附光碟可憑（見原審
    卷二第101至105頁）。是原審依據被告及檢察官之聲請函調
    相關影像光碟並於108年11月12日審理時就上開中山分局檢
    送之光碟檔案進行勘驗，復經檢察官、被告、辯護人當庭表
    示意見，有勘驗筆錄可憑（見原審卷二第139至140頁），其
    證據調查之程序並無違法。被告指原審就上開證據調查係屬
    突襲云云，並非可採。
　㈡上開中山分局檢送之光碟檔案，經本院勘驗結果，畫面一開
    始係乙○○正在跟員警A投訴被告干擾其工作之相關內容，而
    被告與員警B在畫面外交談，未見身影但隱約有聽見被告講
    話之聲音，無法辨識內容。嗣於畫面時間23：42：24至23：
    42：48，「被告（音量突然較之前提高）：我告訴你啦！我
    從今天我帶刀嘛，看她靠近我就殺了她啦，…（無法辨識）
    」、「乙○○：你看她（台語），殺，殺就殺嘛，她要殺就殺
    嘛（國語）。搶客人搶到沒那個，說正經的（台語）。」有
    本院勘驗筆錄可參（見本院卷第82頁），被告就此勘驗結果
    亦無意見（見本院卷第82頁）。核以蕭立紘、林廷翰上開所
    述，此部分光碟錄影內容即為林廷翰面對乙○○瞭解糾紛時所
    攝錄，在旁之被告與蕭立紘談話過程原只能隱約聽到聲音而
    無法辨識內容，嗣因被告突然音量提高稱「我從今天我帶刀
    嘛，看她靠近我就殺了她啦」，併為林廷翰之密錄器攝錄在
    內。是被告否認有說「我帶刀」，另辯以光碟內容僅有2句
    話，是斷章取義云云，均非可採。
　㈢被告又辯以上開錄影畫面看不出乙○○有恐懼的樣子，且乙○○
    於本件案發後仍持續騷擾伊，可見乙○○並沒有因此而害怕乙
    節，並提出截圖畫面在卷（見本院卷第93頁）。惟按刑法第
    304條第1項以強暴、脅迫使人行無義務之事或妨害人行使權
    利之強制罪，其所謂脅迫，與刑法第305條以加害生命、身
    體、自由、名譽、財產之事，恐嚇他人致生危害於安全之危
    害安全罪之所謂恐嚇，均係以使人生畏怖心為目的，本質上
    並無不同。而所謂恐嚇，指凡一切言語、舉動足以使人生畏
    怖心者均屬之，該言語或舉動是否足以使他人生畏怖心，應
    依社會一般觀念衡量之，如行為人之言語、舉動，依社會一
    般觀念，認係惡害之通知，客觀上有使其發生實害之危險與
    可能，罪即成立（最高法院84年度台上字第813號、90年度
    台上字第5409號判決意旨參照）。是如本於社會客觀經驗法
    則觀之，行為人所為之加害法益事項通知足以使受通 知者
    心生畏懼，即該當恐嚇行為，而不以行為人真有加害之 意
    為必要。被告於員警業已據報到場，乙○○亦在旁之情形下，
    音量突然提高稱「我從今天我帶刀嘛，看她靠近我就殺了她
    啦」之語，顯有欲令乙○○聽聞之意，而衡諸一般社會通念，
    亦顯係向乙○○預告將會有對其生命安全不利之舉動，已足令
    一般人感覺生命安全受威脅，並達使人心生畏怖之程度。且
    「畏懼」係心理之感受，非必然流露於臉部表情，況本件案
    發時為員警蕭立紘、林廷翰在場之情形下，被告甚且不顧員
    警在場仍口出前開詞語，益見其對乙○○之不滿甚深，則乙○○
    於員警在場之情形下竟仍接收到被告所傳達「我從今天我帶
    刀嘛，看她靠近我就殺了她啦」之訊息，自當會因而心生畏
    懼，此亦與常情無悖。至乙○○於案發後另有如被告前述騷擾
    之舉，實乃起因於其2人因攬客糾紛所生積怨已非一日之寒
    ，尚無從反推於本件案發時，乙○○對於被告口出前開話語並
    無任何心生畏怖之感。被告以前揭辯詞否認乙○○有因上開話
    語心生畏懼，亦非足採。
　㈣而本件緣起於被告與乙○○因招攬生意而生口角，乙○○於爭吵
    過程中拍落被告手持之宣傳單，並辱罵被告，被告乃多次撥
    打110電話報警，員警卻遲未到場處理乙節，為被告供述在
    卷（見原審卷二第131至133、136至137頁，被告就其於108
    年3月20日偵查中供述之筆錄記載、原審108年8月5日準備程
    序筆錄之記載均有爭執，業經原審逐一勘驗而製作勘驗筆錄
    ，故關於被告此二次供述之內容均逕引原審勘驗筆錄內容）
    ，並有臺北市政府警察局108年10月5日北市警勤字第108300
    0601號函所附110報案紀錄單暨報案錄音檔、原審就上開報
    案錄音檔所為之勘驗筆錄可稽（見原審卷二第81至93、140
    至143頁），而乙○○上開所涉公然侮辱罪亦經原審判決拘役1
    0日確定。是被告因此情緒高漲，口出前開話語，其原因、
    動機，已經原審於量刑審酌時斟酌被告係因與乙○○間糾紛多
    年未獲解決，情緒委屈，且遭乙○○挑釁辱罵於前，始為激進
    言論等情（參原審判決理由欄有罪部分之論罪科刑㈡⒉第5至7
    行），此部分雖可為量刑審酌之因素，然尚不足為被告為本
    件犯行之藉口。被告以此主張應為無罪之判決，自非可採。
    至被告一再主張乙○○對其生活、工作之騷擾，甚或轄區員警
    未積極處理等，均應循相關適法之途徑以為救濟，亦附此說
    明。
  ㈤綜上所述，被告執前詞指摘原審判決不當，均無理由，應予
    駁回。至原判決雖未及說明被告行為後關於刑法第305條修
    正部分，然其結果並無不同，並經本院補充說明如前，自不
    執以為撤銷之理由，附此說明。
據上論斷，應依刑事訴訟法第373條、第368條，判決如主文。　
本案經檢察官張云綺到庭執行職務。
中　　華　　民　　國　　109 　年　　3 　　月　　17　　日
                  刑事第十四庭  審判長法  官  黃斯偉
                                      法  官  紀凱峰 
                                      法  官  黎惠萍
以上正本證明與原本無異。
不得上訴。
                                      書記官  李格瑤
中　　華　　民　　國　　109 　年　　3 　　月　　17　　日
附錄本案論罪科刑法條全文： 
中華民國刑法第305條
以加害生命、身體、自由、名譽、財產之事恐嚇他人，致生危害
於安全者，處 2 年以下有期徒刑、拘役或 9 千元以下罰金。
附件：
臺灣臺北地方法院刑事判決
                                      108年度易字第598號
公　訴　人　臺灣臺北地方檢察署檢察官
被　　　告　乙○○　女　60歲（民國00年0月00日生）
                    身分證統一編號：Z000000000號
                    住○○市○○區○○路00號7樓之10
選任辯護人　曹大誠律師 
被      告  甲○○　女　48歲（民國00年00月00日生）
                    身分證統一編號：Z000000000號
                    住雲林縣○○鎮○○街00巷00號
                    居臺北市○○區○○○路000巷00號1樓
上列被告因恐嚇等案件，經檢察官提起公訴（108 年度偵字第50
29號），本院判決如下：
    主  文
乙○○犯公然侮辱罪，處拘役壹拾日，如易科罰金，以新臺幣壹
仟元折算壹日。
甲○○犯恐嚇危害安全罪，處拘役叁拾日，如易科罰金，以新臺
幣壹仟元折算壹日。
    事  實
一、乙○○、甲○○均臺北市中山區林森北路附近經營生意，甲○○認
    乙○○在該區攬客，長期影響甲○○所經營之養生館按摩店生意
    ，雙方積怨已深。甲○○於民國107 年11月2 日晚間9 時許，
    在臺北市○○區○○○路000 巷00號前發送廣告單以招攬生意之
    際，與乙○○發生口角，甲○○即持行動電話對乙○○拍照攝影，
    乙○○見狀欲阻止拍攝，徒手將甲○○手持之廣告單揮落在地，
    並基於公然侮辱之犯意，於行經該處往來之不特定多數人均
    得以見聞之公開場合，公然以「髒女人（臺語：垃圾女）」
    辱罵甲○○，足以貶損甲○○之人格。甲○○即於同日晚間10時42
    分至11時19分許，連續撥打5 通電話110 報警，要求警方到
    場制止乙○○於該處攬客行為。嗣員警蕭立紘、林廷翰於到場
    後，將雙方隔開數步距離，並由員警蕭立紘與甲○○、員警林
    廷翰與乙○○個別安撫情緒。詎甲○○竟基於恐嚇之犯意，於同
    日晚間11時42分許乙○○在場聽聞之際，大聲喝以「從今天開
    始我帶刀，看她靠近我就殺了她」等語，以此加害生命、身
    體安全之事恫嚇乙○○，使乙○○心生畏懼，致生危害於安全。
二、案經乙○○、甲○○分別訴請臺北市政府警察局中山分局報告臺
    灣臺北地方檢察署偵查起訴。
    理  由
甲、有罪部分
壹、程序部分
一、按法院認為應科拘役、罰金或應諭知免刑或無罪之案件，被
    告經合法傳喚無正當理由不到庭者，得不待其陳述逕行判決
    ，刑事訴訟法第306 條定有明文。查被告乙○○經本院合法傳
    喚，於108 年11月12日審理程序未到庭，有本院刑事報到單
    及審判筆錄附卷可憑（見本院易字卷二第44頁、127 頁）。
    又本院認本案屬可科處拘役、罰金之案件，揆諸前開規定，
    本案爰不待被告乙○○陳述，逕行一造辯論判決。
二、證據能力部分
（一）按被告以外之人於審判外之言詞或書面陳述，除法律有規
      定者外，不得作為證據；又被告以外之人於審判外之陳述
      ，雖不符合刑事訴訟法第159 條之1 至第159 條之4 之規
      定，但經當事人於審判程序同意作為證據，法院審酌該言
      詞陳述或書面陳述作成時之情況，認為適當者，亦得為證
      據，刑事訴訟法第159 條第1 項及第159 條之5 第1 項分
      別定有明文。本判決所引用被告以外之人於審判外之陳述
      ，固為傳聞證據，然當事人於本院準備程序時均表示同意
      作為證據（本院易字卷一第39、40頁），本院審酌上開證
      據資料製作時之情況，並無違法不當及證明力明顯過低之
      瑕疵，亦認為以之作為證據應屬適當，揆諸刑事訴訟法第
      159 條之5 規定，認該等證據資料均有證據能力。
（二）本判決所引用之其他非供述證據，並無證據證明有違反法
      定程序取得之情形，復經本院依法踐行調查程序，亦應具
      有證據能力，合先敘明。
貳、實體部分
一、認定被告犯罪事實所憑之證據及理由
（一）被告乙○○涉犯公然侮辱罪嫌部分被告乙○○有於上揭時地以
      「髒女人（臺語：垃圾女）」辱罵告訴人等情，業據被告
      乙○○於本院審理時坦認不諱（見本院易字卷一第38頁、本
      院易字卷二第33頁），核與證人即被告甲○○於警詢中以告
      訴人身分所為之陳述（見偵卷第11頁、64頁）相符，並經
      本院勘驗被告甲○○所提出之手機錄音無訛（本院易字卷二
      第32頁），足認被告乙○○此部分任意性自白與事實相符，
      洵堪採信。又按「侮辱」係以使人難堪為目的，直接以言
      語、文字或動作，表示不屑、輕蔑或攻擊之意思，足以對
      於個人在社會上所保持之人格及地位，達貶損其評價之程
      度而言。以「髒女人（臺語：垃圾女）」之語辱罵他人，
      衡情已屬辱罵、羞辱人之言語，依社會通念足使遭辱罵之
      人感到難堪、不快，並足以貶損聲譽及人格。綜上，本案
      事證明確，被告乙○○公然侮辱犯行，堪以認定，應依法論
      科。
（二）被告甲○○涉犯恐嚇罪嫌部分訊據被告甲○○於審理中否認有
      何恐嚇犯行，辯稱：我是對警察講「從明天開始，我絕對
      帶刀出門」、「如果員警不處理此事，我見一個要宰一個
      」，因為警察都不處理中山區皮條客的問題（易字卷一第
      39頁），是乙○○一直騷擾我，一直讓我沒有辦法安心做生
      意，今天受了委屈，沒有辦法求正常的管道處理，就只是
      要發洩，並沒有恐嚇之意等語（易字卷二第149 、151 頁
      ）；辯護人並為其辯稱：被告甲○○系因被乙○○騷擾很久，
      因為報案員警沒有處理，激動才會說那些話，那些話是對
      警察講，只是希望警察來處理事情，並無恐嚇犯意，且對
      方並無心生畏懼（易字卷二第150 頁）。經查：
   1、被告甲○○確實有於上揭時地為「從今天起我帶刀嘛，看他
      靠近我就殺了他啦」之言語：
    ⑴被告甲○○有於上揭時地與告訴人人發生口角，撥打110報案
      後因員警未即時到場，被告甲○○共撥打5 次報案電話，並
      於最後一通於電話中向報案員警稱「從現在開始我帶刀出
      門，因為警察不願意報我的案，我看到一個我就砍一個（
      此部分由後不另為無罪之諭知，詳後述），業據被告甲○○
      坦認無訛（易字卷一第39頁），並有臺北市政府警察局10
      8 年10月5 日北市警勤字第1083000601號函檢附嗣相關報
      案紀錄單及錄音檔（易字卷二第81頁）、本院勘驗筆錄（
      易字卷二第140 頁）附卷可查。而員警蕭立紘、林廷翰嗣
      後抵達到場協助處理糾紛，將雙方隔開數步距離安撫談話
      ，亦經證人蕭立紘、林廷翰於審理中作證明確（易字卷二
      第36頁至43頁），並有檢察事務官勘驗報告翻拍照片在卷
      可查（偵字卷第83、84、87、88頁），此節首堪認定。
    ⑵證人蕭立紘、林廷翰雖均於審理中證稱只記得被告甲○○有
      說要帶刀出門，並無印象有說要殺死他等語（易字卷二第
      39、41頁）；然查，被告甲○○於同日晚間11時42分有大聲
      以「從今天起我帶刀嘛，看她靠近我就殺了她啦」等語，
      經本院於審理期日當庭勘驗日對張美紅安撫之員警林廷翰
      之密錄器，即名為「2018_1102_233949_003.MOV」檔案之
      內容，畫面中為員警安撫甲○○，而於晚間11時42分許，突
      然傳來被告甲○○大聲喝以上開言詞，此有本院勘驗筆錄在
      卷可查（易字卷二第140 頁）；核與告訴人於警詢中陳稱
      ：當日派出所員警到場後，甲○○有對警察說要殺我（偵字
      卷第17頁）等語，復於偵查中經檢察事務官詢問時答稱：
      甲○○在事發地點，在警察面前說要殺我，他的聲音很大等
      語（偵字卷第56頁），又於審理中駁斥上開證人蕭立紘、
      林廷翰之證詞時陳稱：因甲○○報警，警察到時，林廷翰要
      我們先分開，我想說各自講清楚也不錯，甲○○就在那邊說
      要殺我，甲○○是故意在警察面前講，證人都說忘記了，我
      有意見，就是有講為何會說忘記等語（易字卷二第43頁）
      相符。從而，被告確實有以此於上揭時地為此言論，且以
      其語意前後觀之，句中所指之「她」應係指告訴人無誤。
   2、按刑法上之恐嚇危害於安全罪，係指行為人以未來之惡害
      通知被害人，使其發生畏怖心理而言；又該罪之成立並不
      以行為人真有加害之意為必要，而被害人是否心生畏懼，
      則應本於社會客觀經驗法則為判斷。本件被告甲○○於與告
      訴人結怨已深，於爭吵後報警後稱帶刀出門看她靠近就殺
      害之語，業如前述，則依通常之社會生活經驗，於員警在
      場猶如此加害生命、身體之情事恫嚇，自足以使一般人心
      生畏怖，堪認被告此等惡害之通知，已致生危害於告訴人
      之生命、身體安全無訛。辯護人為被告辯稱：告訴人未有
      受恐嚇而心生畏怖云云，並非可採。
   3、被告甲○○雖辯稱僅係對員警發洩情緒之言語，惟被告甲○○
      於審理中供稱：警察蕭立紘有對我進行安撫，但內容部分
      你們都已經沒有聽到，一定是有什麼內容讓我氣憤，我才
      會這麼大聲，想要讓她知道不要再來惹我，因警察沒有辦
      法處理，我只有用這種方式讓她不要接近我等語（本院卷
      二第149 頁），益徵被告甲○○有刻意放大音量讓告訴人聽
      聞，且意在使告訴人不要接近，難認僅係單純出於洩憤之
      意，衡諸被告與告訴人因攬客糾紛已積怨甚久，當時被告
      甲○○已遭告訴人對之為公然侮辱辱罵後，心生不滿，並未
      採取理性之態度處理糾紛，被告為智識正常且具社會經驗
      之成年人，當知「帶刀出門，看她靠近我就殺了她」之言
      論易使人心生畏懼，猶執意為之，主觀上應有恐嚇之犯意
      ，益彰甚明。則被告上開辯詞，顯屬無據。
   4、綜上所述，被告上開所辯，應屬事後卸責之詞，自不足採
      ，本件事證明確，本件犯行堪以認定，應予依法論科。
二、論罪科刑之理由
（一）論罪部分
   1、核被告乙○○所為，係犯刑法第309 條第1 項之公然侮辱罪
      。
   2、核被告甲○○所為，係犯刑法第刑法第305 條之恐嚇危害安
      全罪。又公訴意旨雖未敘及被告甲○○語出「看她靠近我就
      殺了她」恐嚇言詞部分，惟此部分與起訴書犯罪事實欄已
      記載之犯罪事實即「從明天開始我絕對帶刀出門」之部分
      ，有接續犯之實質上一罪關係，且均經本院認定有罪，基
      於審判不可分原則，自為起訴效力所及，本院應併予審理
      ，併此指明。
（二）科刑部分
   1、爰以行為人責任為基礎，審酌被告乙○○僅因不滿被告甲○○
      阻止發傳單，竟以不堪之文字辱罵貶損他人人格，未思以
      理性方法溝通，迄今並未與被告甲○○達成和解；惟被告並
      無前科，有臺灣高等法院被告前案紀錄表1 份在卷可查，
      犯後自始坦承犯行，兼衡被告自承國小畢業、經濟狀況勉
      持等情（偵字卷第15頁），量處如主文所示之刑，並諭知
      易科罰金折算標準。
   2、被告甲○○僅因認被告乙○○影響生意，不僅為求警方盡速到
      場，於報案電話中以極端言論表達訴求，更於員警在場時
      出言恐嚇，於審理中否認犯罪，更空言指摘筆錄記載錯誤
      ，於審理中請求勘驗檢察事務官詢問筆錄及準備程序筆錄
      記載之正確性，無端耗費司法資源；惟被告甲○○係因與被
      告乙○○間糾紛多年未獲解決，情緒委屈，且遭被告乙○○挑
      釁辱罵於前，始為激進言論，兼衡其高職畢業之學歷，現
      職從事按摩工作等一切情狀，量處如主文第一項所示之刑
      ，並諭知易科罰金之折算標準。
乙、被告甲○○不另為無罪之諭知部分
一、公訴意旨略以：被告甲○○所涉恐嚇部分，除前開經本院認定
    有罪部分外，尚有對員警蕭立紘表示「如果乙○○不來處理此
    事，我看到一個要宰一個」等加害生命、身體之事恐嚇乙○○
    ，使乙○○心生畏懼等情，因認被告此涉犯刑法第305 條恐嚇
    危害安全罪嫌。
二、按認定犯罪事實所憑之證據，雖不以直接證據為限，間接證
    據亦包括在內，然而無論直接或間接證據，其為訴訟上之證
    明，須於通常一般之人均不致有所懷疑，而得確信其為真實
    之程度者，始得據為有罪之認定，倘其證明尚未達到此一程
    度，而有合理性懷疑之存在時，即無從為有罪之認定；又恐
    嚇罪首在須行為人有將惡害之旨通知被害人之主觀犯意及行
    為，進而使被害人因而心生畏懼，致生危害於安全，始足當
    之，如行為人主觀上並無惡害通知之犯意或被害人未心生畏
    懼，則尚與本罪之構成要件有間。
三、公訴意旨認被告此部分亦涉有恐嚇罪嫌，無非係以被告曾於
    檢察事務官詢問時自承「我有跟警察說，如果乙○○不來處理
    此事，我看到一個要宰一個」等語（偵字卷第64頁）為主要
    論據。然觀諸檢察事務官之勘驗筆錄（見偵卷第83頁至第84
    頁），未見提及此段過程之錄音影像；經本院勘驗相關報案
    紀錄，此應係被告甲○○於報案時為求員警盡速到場處理而為
    之言論，且當時語意並未針對被告乙○○，有前開臺北市政府
    警察局函覆之報案紀錄及本院勘驗筆錄在卷可查（本院卷二
    第83頁、143 頁）。則被告甲○○固有為此言論，然係於報案
    時為之，且告訴人乙○○迭於警詢、偵查、審理中均未表示有
    聽聞此部分言語，則縱被告甲○○有此言語，亦
    難認主觀上有對相對人為惡害通知之犯意或告訴人有因此致
    心生畏懼可言，揆諸前開說明，此部分自難逕對被告甲○○以
    恐嚇之罪責相繩。
四、上開部分本應為無罪之諭知，惟此部分倘成立犯罪，因公訴
    意旨認被告係於密切之時間、地點對告訴人所為，侵害法益
    同一，應視為數個舉動之接續犯行，合為包括之一行為予以
    評價，而具實質上一罪關係，爰不另為無罪之諭知，末此敘
    明。本案經檢察官黃士元提起公訴，檢察官蒲心智到庭執行
    職務。
據上論斷，應依刑事訴訟法第299 條第1 項前段，刑法第309 條
、305 條、第41條第1 項前段，刑法施行法第1 條之1 第1 項、
第2 項前段，判決如主文。
中　　華　　民　　國　108 　　年　　11　　月　　26　　日
                  刑事第十庭  法  官  林怡君

上正本證明與原本無異。 
如不服本判決應於收受送達後10日內向本院提出上訴書狀，並應
敘述具體理由；其未敘述上訴理由者，應於上訴期間屆滿後20日
內向本院補提理由書（均須按他造當事人之人數附繕本）「切勿
逕送上級法院」。告訴人或被害人如對於本判決不服者，應具備
理由請求檢察官上訴，其上訴期間之計算係以檢察官收受判決正
本之日期為準。 
                              書記官  顏淑華
中　　華　　民　　國　 108　　年　　11　　月　　26　　日
論罪科刑法條：
中華民國刑法第309條
（公然侮辱罪）
公然侮辱人者，處拘役或 3 百元以下罰金。
以強暴犯前項之罪者，處 1 年以下有期徒刑、拘役或 5 百元以
下罰金。
中華民國刑法第305條
（恐嚇危害安全罪）
以加害生命、身體、自由、名譽、財產之事，恐嚇他人致生危害
於安全者，處 2 年以下有期徒刑、拘役或 3 百元以下罰金。